最高法院刑事判決　　　　　　　　　　　　　　　九十三年度台上字第六七四八號
　　上　訴　人　甲○○
　　　　　　　　　　　　（另案在台灣宜蘭監獄執行中）
右上訴人因強盜案件，不服台灣高等法院中華民國九十三年九月十五日第二審判決（
九十三年度上訴字第二二五三號，起訴案號：台灣宜蘭地方法院檢察署九十二年度偵
字第三一三七號、九十三年度偵字第八三八號），提起上訴，本院判決如左：
    主  文
上訴駁回。
    理  由
按刑事訴訟法第三百七十七條規定，上訴於第三審法院，非以判決違背法令為理由，
不得為之。是提起第三審上訴，應以原判決違背法令為理由，係屬法定要件。如果上
訴理由狀並未依據卷內訴訟資料，具體指摘原判決不適用何種法則或如何適用不當，
或所指摘原判決違法情事，顯與法律規定得為第三審上訴理由之違法情形，不相適合
時，均應認其上訴為違背法律上之程式，予以駁回。本件上訴人甲○○上訴意旨略稱
：(一)上訴人在案發時雖持摺疊刀，但證人林凱筑並未識別為何物，僅認為長型的鐵器
，且證人主動問上訴人是否要錢，有其警局筆錄可稽，不足以證明證人係因上訴人之
侵害行為已達不可抗拒之程度。又證人楊惠珠未提及上訴人客觀上有何顯示在外之侵
害行為「表徵」，及如何置於上訴人實力支配之下被搜刮財物之情形，原判決有不適
用法則之違法。(二)依證人林凱筑於案發當時尚可把手甩開，上訴人並未以暴力相向，
且被害人還和上訴人對話詢問是否要錢，根本尚未達不可抗力之地步，原判決並無證
據證明被害人已達不可抗力之程度，有違證據法則。(三)被害人楊惠珠既表示不願告訴
，即有可能其主觀上認並未受上訴人不可抗拒之強暴、脅迫，原審未加傳訊調查「不
願告訴」之真意，亦有調查職責未盡之違法云云。
惟查原判決依憑上訴人不利於己之部分自白、被害人林凱筑、楊惠珠之證言、扣案之
摺疊刀一把及查獲情形之照片二張、楊惠珠立具之贓物認領保管單一紙、第一審勘驗
扣案摺疊刀刀刃已經磨利之勘驗筆錄等證據，茲以認定上訴人有原判決事實欄所記載
關於強盜部分之犯罪事實，因而維持第一審依連續犯、牽連犯之例，從一重論處上訴
人連續意圖為自己不法之所有，攜帶兇器，以強暴至使不能抗拒，而取他人之物罪刑
之判決，駁回上訴人在第二審之上訴，已詳述其所憑之證據及理由。對於上訴人否認
有本件強盜犯行，辯稱：伊持刀用意僅為嚇嚇被害人，其實只是要錢，而非強盜，所
以伊所取走金額不多，且未將攤內款項全部拿走，不知事情竟會如此嚴重云云，經綜
合調查證據之結果，認不可採信，而其選任辯護人指稱被害人楊惠珠表示不願告訴，
應認屬小事，不應以強盜重罪論處乙節，不影響強盜罪之成立，亦在判決內詳予指駁
並說明其理由。原判決所為論述，核與卷證資料相符，從形式上觀察，並無違背法令
之情形。按認事採證、證據之取捨及證據證明力之判斷，俱屬事實審法院之職權，苟
無違背證據法則，自不能指為違法。上訴意旨所指各節，原審已審酌、論斷，屬認事
採證、證據取捨及判斷之範疇，為其職權之適法行使，並無違背證據法則之情形；或
事證已臻明確並無再為傳訊調查必要之裁量事項，亦無上訴意旨所指違背法令之情形
；核均非法律規定得為第三審上訴理由之違法情形。上訴意旨徒憑己意任意指摘，應
認其就強盜部分之上訴為違背法律上之程式，予以駁回。至上訴人牽連所犯之竊盜罪
部分，依刑事訴訟法第三百七十六條之規定，屬不得上訴第三審法院之案件，此部分
上訴自為法所不許，應併予駁回。
據上論結，應依刑事訴訟法第三百九十五條前段，判決如主文。
中　　　華　　　民　　　國　　九十三　　年　　 十二 　　月　　二十三　　日
                              最高法院刑事第七庭
                                  審判長法官  莊　登　照
                                        法官  洪　明　輝
                                        法官  黃　一　鑫
                                        法官  魏　新　和
                                        法官  林　秀　夫
      右正本證明與原本無異
                                              書  記  官
中　　　華　　　民　　　國　　九十三　　年　　 十二 　　月　　二十九　　日
                                                                        Ｑ
